臺灣臺北地方法院交通事件裁定　　　　 96年度交聲字第567號
異議人即
受處分人　　長祐實業有限公司
上列受分人因違反道路交通管理處罰條例案件，對於台北市交通
事件裁決所96年5月16日所為之處分（原處分：北市裁二字第裁
22-S00000000號），聲明異議，本院裁定如下：
    主  文
異議駁回。
    理  由
一、按汽車已領有號牌而未懸掛或不依指定位置懸掛者，處汽車
    所有人新臺幣3600元以上10800元以下罰鍰並吊銷牌照，道
    路交通管理處罰條例第12條第1項第7款及第2項定有處罰明
    文。
二、本件受處分人即異議人長祐實業有限公司所有之已領有車牌
    「EU-1279號」但未於車輛前方懸掛之自用小客車，於民國
    96年1月13日16時10分許，由沈宗億駕駛，途經臺南市○○
    路839號前，為臺南市警察局第一分局交通分員警攔停，以
    其有違反道路交通管理處罰條例第12條第1項第7款規定之行
    為而掣單當場舉發交沈宗億收執。嗣受處分人未依規定於應
    到案日期之96年1月28日前向原處分機關提出申訴，遲至96
    年3月28日申訴，逾期30日以上未滿60日，原處分機關請舉
    發單位調查結果，仍認受處分人有前揭違規行為，原處分機
    關乃於96年5月16日依道路交通管理處罰條例第12條第1項第
    7款、第2項及違反道路交通管理事件統一裁罰基準表之規定
    ，裁處新臺幣9000元罰鍰並吊銷牌照之處分。
三、受處分人就其所有該輛已領有號牌「EU-1279號」但未懸掛
    前方車牌之自用小客車，且於前揭時地為警攔停之事實，直
    承不諱，惟具狀異議意旨略以：其於96年1月12日下午因在
    台中市發生事故致車前車牌掉落，但因公事南下出差，無法
    第一時間修復，並非蓄意不掛牌云云。經查：受處分人前開
    違規情事，有臺南市警察局舉發違反道路交通管理事件通知
    單（被通知人收執聯）、臺南市警察局第一分局96年4月11
    日南市警一交字第09641180400號函在卷可查。按車輛應依
    指定位置懸掛車輛號牌之本旨，乃在辨識車籍、特定車輛，
    對交通安全之維護有事前管理、事後規制追究之功效，茲事
    體大。本件駕駛受處分人所有車輛之人既係領有駕駛執照之
    駕駛人，就「道路交通安全規則」第8條前段規定「汽車牌
    照」包括號牌、行車執照，為行車之許可憑證，由汽車所有
    人向公路監理機關申請登記」及第11條第1項第1款「汽車號
    牌每車二面，應正面懸掛於車輛前後端之明顯適當位置」等
    規定，當應知之甚稔。今受處分人自承為警查獲前已知悉該
    面號牌掉落，即不得再行駕駛該車輛，否則人人大可主張尚
    有其他要事須駕駛無懸掛車牌之車輛，上述道路交通安全豈
    非視為無物？焉能維繫？受處分人所有自小客車未懸掛車牌
    仍繼續行駛，其違規之舉甚明。從而受處分人，所辯無非係
    卸責之詞，不足採信。原處分機關依道路交通管理處罰條例
    第12條第1項第7款、第2項及違反道路交通管理事件統一裁
    罰基準表之規定，裁處新臺幣9000元罰鍰並吊銷牌照，要無
    違誤。
    本件聲明異議為無理由，應予駁回。
據上論斷，應依道路交通案件處理辦法第十九條，裁定如主文。
中　　華　　民　　國　　96　　年　　5　　月　　31　　日
　　　　　　　　　　　　　　　交通法庭法　官　吳定亞
以上正本證明與原本無異
如不服本裁定應於送達後5日內向本院提出抗告狀
      　　　　　      　　　　　　　　書記官　高菁菁
中　　華　　民　　國　　96　　年　　5 　　月　　31　　日
